臺灣桃園地方法院刑事裁定　
111年度聲字第2570號
聲明異議人
即  受刑人  潘保明



上列聲明異議人即受刑人因過失傷害案件(本院110年度桃原交簡
字第78號)，對於臺灣新竹地方檢察署檢察官執行之指揮（原臺
灣桃園地方檢察署111年度執緝字第1470號、臺灣新竹地方檢察
署111年度執助字第689號），聲明異議，本院裁定如下：
　　主　文
聲明異議駁回。
　　理　由
一、聲明異議意旨略以：聲明異議人即受刑人潘保明，前經本院
    以110年度桃原交簡字第78號判決判處有期徒刑3月，如易科
    罰金以新臺幣1千元折算1日，判決確定後，迨由臺灣新竹地
    方檢察署以111年度執助字第689號開立執行指揮書，然受刑
    人因與家人感情不佳，彼此沒聯絡了，事實上住戶籍地也沒
    多長時間，未收受本件相關傳票及判決，認前揭判決未合法
    送達，檢察官仍依上揭判決開立指揮書接續執行，其指揮執
    行顯然不當，爰依法提出聲明異議等語。
二、按受刑人或其法定代理人或配偶，以檢察官執行之指揮為不
    當者，得向諭知該裁判之法院聲明異議，刑事訴訟法第484
    條定有明文。次按被告、自訴人、告訴人、附帶民事訴訟當
    事人、代理人、辯護人、輔佐人或被害人為接受文書之送達
    ，應將其住所、居所或事務所向法院或檢察官陳明；前項之
    陳明，其效力及於同地之各級法院，刑事訴訟法第55條第1
    項、第2項分別定有明文，是依當事人陳報之居住處所送達
    文書，自屬於法有據。又按送達文書，除本章有特別規定外
    ，準用民事訴訟法之規定；送達於應受送達人之住居所、事
    務所或營業所行之；送達於住、居所、事務所或營業所不獲
    會晤應受送達人者，得將文書付與有辨別事理能力之同居人
    或受僱人；送達不能依前2條規定為之者，得將文書寄存送
    達地之自治或警察機關，並作送達通知書2份，1份黏貼於應
    受送達人住居所、事務所、營業所或其就業處所門首，另1
    份置於該送達處所信箱或其他適當位置，以為送達；寄存送
    達自寄存之日起，經10日發生效力，刑事訴訟法第62條、民
    事訴訟法第136條第1項、第137條、第138條第1項、第2項亦
    均規定明確。是合法送達僅須符合對被告之住、居所、事務
    所、營業所之一處所為送達或補充送達或寄存送達之規定，
    即屬合法送達。
三、經查：
  ㈠受刑人因過失傷害案件，經本院以110年度桃原交簡字第78號
    判決判處有期徒刑3月，如易科罰金以新臺幣1千元折算1日
    。上開裁定並交由郵務機關送達至受刑人之戶籍地即新竹縣
    ○○鄉○○村○○街0段0巷0號，因未獲會晤本人亦無受領文書之
    同居人或受僱人，遂於110年12月28日將該裁定正本寄存於
    受刑人上開戶籍地之警察機關即其戶籍地之橫山派出所，並
    作送達通知書2份，1份黏貼於上址門首，另1份置於上址信
    箱或其他適當位置以為送達，有本院送達證書1份附卷可參
    ，並經本院依職權調取該案件卷宗核閱屬實（見本院110年
    桃原交簡字第78號卷，下稱原審卷，第81頁）。而受刑人之
    戶籍地為新竹縣○○鄉○○村○○街0段0巷0號，亦有其個人戶籍
    資料查詢結果卷附可查，且受刑人於該過失傷害案件中警詢
    時所留存之戶籍資料一致(參臺灣桃園地方檢察署109年度偵
    字第32020號，下稱偵字卷第9頁)，受刑人提出本件聲明異
    議亦不爭執其戶籍地確在上址，僅係辯稱與家人關係不睦，
    不常住在戶籍地等語，足認新竹縣○○鄉○○村○○街0段0巷0號
    確係其住所地無訛，則本件判決既已寄存送達於受刑人之住
    所所在地之警察機關，已符合上開刑事訴訟法第62條、民事
    訴訟法第138條第1項、第2項之規定，其送達程序自屬合法
    ，應自寄存之日，經10日即發生送達之效力。而上開判決因
    受刑人未於法定期間提起抗告，上開判決業已確定等情，亦
    有上述送達證書存卷可考。是新竹地檢署檢察官依業經合法
    送達之本院110年度桃原交簡字第78號判決確定後依法院之
    裁判主文執行，而簽發執行指揮書執行，核無違誤。
  ㈡至受刑人雖稱未曾收到上開判決或相關傳票，並辯稱與家人
    感情不好，事實上住戶籍地並沒有多長時間，如果知道要開
    庭一定會去云云，然參以民事訴訟法上揭所定之寄存送達明
    文，本不以受送達人本人確實閱覽送達文書內容為必要，僅
    須符合上開法定程式，即屬合法，係屬法律賦予效力之送達
    方式，否則，法律規定應以合法送達為前提要件之各種失權
    效果，勢將礙難實行，故由法律規定賦予送達之效力，俾利
    法律關係及法律效果之確實、安定，此乃前開寄存送達之立
    法意旨所在，是受刑人是否由本人親自實際收受、閱覽該裁
    定之內容，核與寄存送達是否生效無涉，且受刑人戶籍地之
    家人是否有轉達或聯絡受刑人有相關司法文書，亦與寄存送
    達是否生效無關，再上揭司法文書送達時，受刑人亦未在監
    或在押，有被告之臺灣高等法院在監在押全國紀錄表附卷可
    佐，是本院既已依法送達上開判決，自生合法送達之效力。
    受刑人執此聲明異議，難認有據。
  ㈢至受刑人雖於警詢時曾留存居所地為新竹縣○○鄉○○路○段○○0
    巷0號乙址(同上偵字卷第9頁)，然該址經臺灣桃園地方檢察
    署依法送達傳票、聲請簡易判決處刑書；及本院寄送本件原
    審判決時，經郵務機關均以「無文書(郵件)所書應送達地址
    之處所」而遭退回，此亦有上揭偵字卷第173頁、原審卷第8
    5頁之送達回證在卷可查，且為昭審慎，本院亦發函予新竹
    縣新湖地政事務所確認該址是否為有效之文書寄送地址，而
    依據函覆資料所載：「貴院函查新竹縣○○鄉○○路○段○○0巷0
    號乙案，經查戶役政資訊系統查無該門牌號編釘紀錄」，堪
    認該址並非有效之文書送達地址，核與郵務機關以無該送達
    地址屢遭退回乙情相符，則該址既無從送達，自不影響原審
    判決之合法送達效力。
  ㈣另受刑人稱希望本件判決能易科罰金云云，然查原審判決主
    文本已載明所判處之有期徒刑3月，得以新臺幣1千元折算1
    日之易科罰金標準，是受刑人上揭所述顯對原審判決有所誤
    會，至實際上執行機關是否允准受刑人之易科罰金，則屬指
    揮執行機關即該管地方檢察署之職權，如受刑人有意聲請易
    科罰金，自應由受刑人向該管執行機關聲請，併此敘明。
四、綜上所述，新竹地檢署檢察官依本院110年度桃原交簡字第7
    8號確定判決所為將受刑人應接續執行有期徒刑3個月之指揮
    執行處分，於法並無違誤之處。受刑人猶執前詞指摘未收受
    本院上開判決，認檢察官之指揮執行不當云云，核無理由，
    應予駁回。
五、依刑事訴訟法第486條，裁定如主文。　　　　
中　　華　　民　　國　　111 　年　　11　　月　　16　　日
　　　　　　　　　刑事第七庭　法  官  黃弘宇
以上正本證明與原本無異。
如不服本裁定，應於裁定送達後5 日內向本院提出抗告狀。
　　　　　　　　　　　　　　　書記官　洪郁筑
中　　華　　民　　國　　111 　年　　11　　月　　21　　日